臺灣士林地方法院刑事判決　　　　　　　100年度訴字第214號
公　訴　人　臺灣士林地方法院檢察署檢察官
被　　　告　林國華
選任辯護人　楊華興律師
上列被告因毒品危害防制條例案件，經檢察官提起公訴（100 年
度偵字第8237號），本院判決如下：
    主    文
林國華所犯如附表編號1-37之販賣第二級毒品罪，各處如附表編
號1-37「應處主刑及從刑」欄所示之刑。又持有第一級毒品，處
有期徒刑伍月，扣案之海洛因肆包（合計驗餘淨重佰貳拾玖點
貳毫克）沒收銷燬、夾鍊袋壹只、分裝袋肆只均沒收。應執行有
期徒刑拾貳年，扣案之海洛因肆包（合計驗餘淨重佰貳拾玖點
貳毫克）沒收銷燬、扣案之夾鍊袋壹只、分裝袋肆只、扣案之門
號0000000000行動電話壹支（含SIM 卡）及未扣案之販賣毒品所
得合計新台幣柒萬伍仟伍佰元均沒收，販賣毒品所得如全部或一
部不能沒收時，以其財產抵償之。
    事    實
一、林國華明知海洛因、甲基安非他命分別係毒品危害防制條例
    第2 條第2 項第1 款、第2 款所列管之第一、二級毒品，依
    法均不得持有、販賣，竟意圖營利，基於販賣第二級毒品甲
    基安非他命之犯意，持用所有之門號0000000000號之行動電
    話作為聯繫工具，與買家何志強、黃俊壹、溫冠銘、黃淑娟
    等人商議交易毒品之時間、地點、金額、數量等事項後，分
    別於如附表編號1 至37所示之時間、地點，販賣交付甲基安
    非他命予何志強、黃俊壹、溫冠銘、黃淑娟等人，並收取價
    金，販賣所得合計新臺幣（下同）75,500元（各次交易對象
    、販賣時間、地點、金額、販賣所得，均詳如附表所示）。
    其另基於持有第一級毒品海洛因之犯意，於100 年6 月28日
    前之某不詳時點，向真實姓名年籍不詳、綽號「阿德」之成
    年男子，取得海洛因4 包（合計驗餘淨重329.2 毫克）後，
    而持有之。嗣於100 年6 月28日18時10分許，在新北市○○
    區○○路2 段138 巷1 弄口，經警持臺灣士林地方法院檢察
    署檢察官核發之拘票、搜索票，執行拘提、搜索，並在其身
    上扣得供其聯繫毒品交易所用之門號0000000000號行動電話
    （含SIM 卡一張）、於本案所持有之第一級毒品海洛因4 包
    （淨重0.34公克）、與其所有供施用之第二級毒品甲基安非
    他命3 包（淨重0.6054公克）、空夾鍊袋數只，始悉上情。
二、案經臺北市政府警察局移送臺灣士林地方法院檢察署檢察官
    偵查起訴。
    理    由
壹、證據能力部分：
一、按被告以外之人（包括證人、鑑定人、告訴人、被害人及共
    同被告等）於審判外之陳述雖不符刑事訴訟法第159 條之1至
    之4 等四條之規定，然經當事人於審判程序同意作為證據，
    法院審酌該言詞陳述或書面陳述作成時之情況，認為適當者
    ，亦得為證據；當事人、代理人或辯護人於法院調查證據時
    ，知有刑事訴訟法第159 條第1 項不得為證據之情形，而未
    於言詞辯論終結前聲明異議者，視為有前項之同意，同法第
    159 條之5 定有明文。前開規定立法意旨在於傳聞證據未經
    當事人之反對詰問予以核實，原則上先予排除，惟若當事人
    已放棄反對詰問權，於審判程序中表明同意該等傳聞證據可
    作為證據；或於言詞辯論終結前未聲明異議，基於尊重當事
    人對傳聞證據之處分權，及證據資料愈豐富，愈有助於真實
    發見之理念，且強化言詞辯論主義，使訴訟程序得以順暢進
    行，上開傳聞證據亦均具有證據能力。查本判決以下所引用
    之被告以外之人於審判外之供述證據，因檢察官、被告及其
    辯護人於本院準備程序及審判程序時均表示並無意見，且迄
    至言詞辯論終結前均未聲明異議，而本院審酌上開供述證據
    資料製作時之情況，無不當取供及證明力明顯過低之瑕疵，
    認以之作為證據應屬適當，揆諸前開規定，本院認為均應有
    證據能力。
二、次按刑事訴訟法第159 條第1 項所謂「除法律有規定者外」
    ，係指同法第159 條之1 至第159 條之5 及第206 條等規定
    ；法院或檢察官得囑託醫院、學校或其他相當之機關、團體
    為鑑定，或審查他人之鑑定，並準用第203 條至第206 條之
    1 之規定，鑑定之經過及其結果，應命鑑定人以言詞或書面
    報告，刑事訴訟法第208 條第1 項前段、第206 條第1 項亦
    有明定。卷附慈濟大學濫用藥物檢驗中心就扣案之海洛因於
    100 年7 月5 日製作之鑑定書（偵查卷第208 頁），係臺北
    市政府警察局刑事警察大隊依檢察官事前概括囑託送請實施
    鑑定，視同檢察官選任或囑託而為之鑑定報告（法務部92年
    9 月1 日法檢字第0920035083號函參照），被告及辯護人並
    表示對上開鑑定書之證據能力無意見等語，依前揭規定，上
    開鑑定書應有證據能力。
三、卷附被告持用之門號0000000000號行動電話，分別與證人何
    志強持用之門號0000000000號、證人溫冠銘持用之門號
    0000000000號、證人黃淑娟持用之0000000000號、證人黃俊
    壹持用之0000000000號等行動電話通信，如附表所示之通訊
    監察譯文，各係依本院於100 年4 月7 日、100 年5 月5 日
    、100 年5 月31日核發之100 年度聲監字第196 號、100 年
    度聲監續字第418 號、100 年度聲監續字第513 號通訊監察
    書所為之通訊監察紀錄，有通訊監察書及電話附表在卷可稽
    （偵查卷第21-51 頁），警方依上揭通訊監察書之許可所為
    之通訊監察，屬依法取得之證據，被告及辯護人並表示對上
    開通訊監察譯文之證據能力無意見等語，自得採為證據。
貳、實體部分：
一、關於被告林國華持有第一級毒品部分：被告於偵查、審理時
    ，均承認向綽號「阿德」之成年男子取得海洛因4 包後，予
    以持有之事實（偵查卷第110 頁）。而扣案之白色粉末4 包
    經送慈濟大學濫用藥物檢驗中心隨機抽樣鑑定結果，確含第
    一級毒品海洛因成分（合計驗餘淨重329.2 毫克），有該中
    心鑑定書可稽（偵查卷第214 頁），足認被告自白與事實相
    符，堪以採信。從而，被告持有第一級毒品犯行，事證明確
    ，應予依法論科。
二、關於被告林國華如附表編號1-37所示之販賣第二級毒品部分
    ：
（一）被告林國華於偵查、本院準備程序及審理時，對於附表編
      號1 至37所示之販賣第二級毒品甲基安非他命犯行均自白
      不諱（偵查卷第111-112 頁，本院卷第38頁反面、第70頁
      反面），核與證人即毒品買受人何志強、黃俊壹、溫冠銘
      、黃淑娟等人於警詢、偵查中證述之情節相符（何志強部
      分見他字卷第11-24 頁、第37-46 頁，黃俊壹部分見偵查
      卷第52-71 頁、第97-100頁，溫冠銘部分見偵查卷第126-
      138 頁、第166-174 頁，黃淑娟部分見偵查卷第177-184
      頁、第191-194 頁），且參核卷附被告持用之門號
      0000000000號行動電話通訊監察譯文，不僅顯示被告於附
      表各編號內所示之交易日期前後，有以行動電話各與證人
      何志強、溫冠銘、黃俊壹、黃淑娟頻繁聯絡，且細譯其等
      電話通訊內容，更顯示被告與上述買家皆以「借錢」、「
      還錢」等詞語，代稱所諱言之毒品甲基安非他命，並彼此
      詢價、問量，而達成買賣毒品之價量合意，並相約見面交
      易，有卷附通訊監察譯文可稽（被告各次犯行之通訊監察
      譯文，詳如附表編號1-37之「議定交易之通訊監察譯文出
      處、內容摘要」欄位所示），足見被告確有以門號
      0000000000號之行動電話作為聯繫工具，與買家商議交易
      毒品之時間、地點、金額、數量等事項後，分別於如附表
      編號1 至37所示之時間、地點，販賣交付甲基安非他命予
      何志強、黃俊壹、溫冠銘、黃淑娟等人，並收取價金之行
      為。
（二）如附表編號32所示之事實，起訴書雖記載被告係以2 千元
      之價格販賣甲基安非他命1 包予溫冠銘，然觀諸該次通訊
      監察譯文內容（偵查卷第157 頁，A 為林國華，B 為溫冠
      銘）係：「A ：你要還，還我多少錢啊？B ：對啊，還你
      3500啊。A ：OK，那你快一點喔。」等語，核與證人溫冠
      銘於偵查中證述：「（問：該次你付給林國華多少錢？
      ）答：3500元」、「（問：電話中說的『還錢的金額』是
      指要購買毒品的金額？）答：這次是真的跟他購買的金額
      …」（偵查卷第167-168 頁）之金額相符，故證人溫冠銘
      前開所證應屬可信，參以被告於本院行準備程序時亦稱證
      人有明確指述的都承認等語（本院卷第38頁），本院爰認
      定被告該次販賣甲基安非他命之價格係3500元，附此說明
      。
（三）如附表編號19、21、25、26、27所示之事實，被告與證人
      溫冠銘通話時，雖各提及「先還我3000就好了」、「我要
      還你1 個5 千啊」、「還你2 千好不好」、「那就直接算4
      千啊」、「2 、3 千就夠了」等內容，然證人溫冠銘於100
      年7 月18日偵查時證稱：前開事實，實際交易甲基安非他
      命之價金各係2500元、2 千元、1 千元、2 千元、1 千元
      ，附表編號21所提及的5 千元，尚包含吃飯、加油、前次
      貨款等款項，附表編號19、25、26、27部分，後來實際上
      沒有買那麼多等語（偵查卷第173 、172 、170 、169 頁
      ），本院斟酌買賣雙方在交易前雖曾經以電話磋商價量，
      然至實際碰面時，因考慮其他因素再行更改交易價量，尚
      屬人情之常；且證人溫冠銘於偵查中為上開陳述時，距離
      交易時點僅月餘，又為出資購買甲基安非他命之人，對於
      價格之記憶當甚清楚，前開所證應屬可信；另被告對於證
      人溫冠銘所證述之上開交易價格亦不爭執，故本院就以證
      人溫冠銘於偵查中所證述內容，認定被告如附表編號
      19、21 、25 、26、27所示事實之販賣價格，一併說明。
（四）按販賣毒品係違法行為，亦無公定價格，可任意分裝增減
      分量及純度，且每次買賣之價格、數量，亦隨時依雙方之
      關係深淺、資力、需求量、對行情之認知、來源是否充裕
      、查緝是否嚴緊、購買者被查獲時供出來源之可能風險之
      評估等因素，而異其標準，機動調整，非可一概論之。從
      而，販賣之利得，除非經行為人詳細供出所販賣毒品之進
      價及售價，且數量俱臻明確外，實難察得其具體得利之實
      情，然販賣者從價差或量差中牟利，方式雖異，惟其販賣
      之目的在於意圖營利則屬同一。從而，舉凡有償交易，除
      足以反證其確係另基於某種非圖利本意之關係外，尚難祇
      因無法查悉其精確之販入價格，作為是否高價賣出之比較
      ，諉以無營利之意思而阻卻販賣犯行之追訴（最高法院99
      年度台上字第5722號判決意旨參照）。又毒品之價格不低
      ，取得不易，凡為販賣之不法勾當者，苟無利可圖，應無
      甘冒被查緝法辦重刑之危險，平白無端轉讓他人，是其販
      入之價格應較售出之價格低廉，而有從中賺取買賣差價牟
      利，縱令販入與售出價格相同，亦應有加以稀釋，而從中
      賺取數量價差以牟利之意圖及事實，應屬符合論理法則且
      不違背社會通常經驗之合理判斷。況觀諸本件卷附通訊監
      察譯文，被告各次與證人何志強、黃俊壹、溫冠銘、黃淑
      娟等人間為決定交易時地，屢經數次反覆聯繫，以求得對
      雙方均稱便利之相約時地，其中如附表編號19、22、30所
      示之事實，被告甚至於交付部分甲基安非他命予溫冠銘後
      ，隨後又再度相約，將不足數量補足，又被告與上開證人
      間，並無特別親屬關係或情誼，倘若無利可圖，自無平白
      費時、費力特意聯繫，交付毒品予對方之理。是故，被告
      前述交付甲基安非他命予何志強、黃俊壹、溫冠銘、黃淑
      娟，嗣收取價金之行為，主觀上均係基於營利之販賣意圖
      ，洵堪認定。
（五）從而，被告如附表編號1-37所示之販賣第二級毒品之事實
      ，均事證明確，堪以認定，應予依法論科。
三、論罪科刑：
（一）核被告林國華如附表編號1-37所為，各均係犯毒品危害防
      制條例第4 條第2 項之販賣第二級毒品罪（如附表編號19
      、22、30之事實，各均係被告於1 次販賣第二級毒品犯行
      中，在緊接時點，分次將甲基安非他命交付補足予溫冠銘
      ，各僅成立一販賣第二級毒品罪）；另其持有海洛因之行
      為，係犯毒品危害防制條例第11條第1 項之持有第一級毒
      品罪。又被告於販賣第二級毒品前持有第二級毒品之低度
      行為，分別為嗣後販賣之高度行為所吸收，不另論罪。被
      告就上開37次販賣第二級毒品，及持有第1 級毒品犯行間
      ，均基於各別犯意所為，各應分論併罰。
（二）按毒品危害防制條例第17條第2 項規定：「犯第4 條至第
      8 條之罪於偵查及審判中均自白者，減輕其刑。」旨在鼓
      勵毒犯自白認罪，以開啟其自新之路，故毒販在偵查及審
      判中之歷次陳述，各有1 次以上之自白者，並不以在檢、
      警、調之歷次詢問中，全部自白為必要，且不論其之自白
      ，係出於自動或被動、簡單或詳細，並其自白後有無翻異
      ，即應依法減輕其刑（最高法院99年度台上字第4874號判
      決參照）。查被告就上開37次販賣第二級毒品甲基安非他
      命之犯行於偵查及本院審理時均曾自白不諱，已如前述，
      是故，被告所犯上開販賣第二級毒品犯行，均應依法減輕
      其刑。又按犯毒品危害防制條例第4 條第2 項販賣第二級
      毒品罪，供出毒品來源，因而破獲者，依同條例第17條得
      減輕其刑之規定。其所稱「供出毒品來源，因而破獲者」
      ，係指被告供出毒品來源之有關資料，諸如前手之姓名、
      年籍、住居所、或其他足資辨別之特徵等，使調查或偵查
      犯罪之公務員因而對之發動調查或偵查並破獲者而言。申
      言之，被告之「供出毒品來源」，與調查或偵查犯罪之公
      務員對之發動調查或偵查並進而破獲之間，論理上須具有
      先後且相當的因果關係，非謂被告一有「自白」、「指認
      」毒品來源之人，而破獲在後，即得依上開規定予以減刑
      。若被告供出毒品來源者之前，調查或偵查犯罪之公務員
      已有確切之證據，足以合理之懷疑被告所供販賣毒品來源
      之人，則嗣後之破獲與被告之「供出毒品來源」間，即欠
      缺先後且相當的因果關係，自不得適用上開規定予以減刑
      （最高法院97年度台上字第1475號判決參照）。經查：被
      告雖於100 年6 月29日警詢時中供出毒品來源為「許祐誠
      」、「林祐德」、「詹佳峰」等人（偵查卷第16頁），然
      檢警於100 年5 月間起，亦即被告供出許祐誠為其毒品來
      源之前，即已對被告與許祐誠商談毒品交易之通話內容，
      執行監聽，有臺灣士林地方法院檢察署100 年偵字第1105
      0 號許祐誠偵查卷可稽，故檢警並非因被告之供述而發動
      對許祐誠之調查或偵查進而破獲，而係自行獲得情資而偵
      查破獲，是以，被告雖於警詢時雖供出其販賣之毒品來源
      有許祐誠，然與許祐誠遭查獲之間，並無任何因果關聯。
      而「林祐德」目前仍由臺灣士林地方法院檢察署持續追查
      中、「詹佳峰」則已無從追查，業據臺灣士林地方法院檢
      察署100 年8 月29日士檢朝公100 偵8237第8053號函覆在
      卷（本院卷第45頁），並有林祐德、詹佳峰之前案資料查
      詢表（本院卷第89頁、第90-92 頁）在卷可稽，是迄本案
      宣判之時，仍無查獲林祐德、詹佳峰為正犯或共犯之實據
      ，難謂有因被告供出毒品來源，而查獲其他正犯或共犯之
      情形，本件尚無另行適用毒品危害防制條例第17條第1 項
      減刑之規定，附此敘明。
（三）辯護人雖以被告犯後坦承犯行，深具悔意，且有父母、子
      女亟待照料，請求依刑法第59條酌減其刑云云，然刑法第
      59條規定犯罪情狀可憫恕者，得酌量減輕其刑，固為法院
      依法得自由裁量之事項，然非漫無限制，必須犯罪另有特
      殊之原因與環境，在客觀上足以引起一般同情，認為即予
      宣告法定低度刑期尤嫌過重者，始有其適用。是為此項裁
      量減刑時，必須就被告全部犯罪情狀予以審酌在客觀上是
      否有足以引起社會上一般人之同情，而可憫恕之情形，始
      稱適法（最高法院88年度台上字第6683號判決可資參照）
      。查毒品對社會危害甚深，此為一般普遍大眾所周知，被
      告為有智識之成年人，自難諉為不知，其正值青壯，竟多
      次販賣甲基安非他命，助長毒品散布流通，嚴重危害社會
      治安及他人健康，所造成之潛在危害非輕，衡情並無何等
      足以引起一般同情之客觀情狀而應予以憫恕之情形，自難
      邀減刑之寬典，要無刑法第59條酌減其刑規定適用之餘地
      ，附此敘明。
（四）爰審酌被告販賣第二級毒品甲基安非他命供他人施用，次
      數達37次，助長社會不良風氣，戕害國民身心健康，參酌
      其所販賣第二級毒品甲基安非他命之數量及各次交易金額
      ，及其所持有第一級毒品海洛因之數量，暨其犯後坦承犯
      行，態度尚可等一切情狀，分別量處如主文所示之刑，並
      定其應執行之刑。
四、沒收銷燬或沒收：
（一）按查獲之第一、二級毒品及專供製造或施用第一、二級毒
      品之器具，不問屬於犯人與否，均沒收銷燬之，毒品危害
      防制條例第18條第1 項前段定有明文。查扣案之海洛因（
      合計驗餘淨重329.2 毫克），係第一級毒品，依毒品危害
      防制條例第18條第1 項前段之規定，予以宣告沒收銷燬。
      而用以包裝前述海洛因之外包裝，即1 只夾鍊袋及4 只分
      裝袋（被告所持有海洛因之包裝方法，見本院卷第53-54
      頁），雖非違禁物，然為被告所有，供持有第一級毒品海
      洛因所用之物，依刑法第38條第1 項第2 款規定諭知沒收
      。
（二）次按毒品危害防制條例第19條第1 項規定，犯該條例第4
      條之罪者，其供犯罪所用或因犯罪所得之財物，均沒收之
      ，如全部或一部不能沒收時，追徵其價額或以其財產抵償
      之。此係採義務沒收主義，祇要是犯上開之罪，供犯罪所
      用或因犯罪所得之財物，且屬犯人所有者，即應依該規定
      沒收，並不以專供犯罪之用為限，亦不以沒收物業經扣案
      或尚未滅失者為限（最高法院92年度台上字第2043號、93
      年度台上字第1360號、第1365號、96年度台上字第7505號
      判決意旨參照）。又所謂「如全部或一部不能沒收時，追
      徵其價額或以其財產抵償之」，性質上係沒收之補充規定
      。其屬於本條所定沒收之標的，如屬扣押之物而得以直接
      沒收者，判決主文僅宣告沒收即可，不生「追徵其價額」
      或「以其財產抵償之」之問題；必沒收之標的全部或一部
      不能沒收時，始有「追徵其價額」或「以其財產抵償之」
      之選項問題。而「追徵其價額」或「以其財產抵償之」均
      屬執行沒收之方法，如不能沒收之標的係現行貨幣者，因
      價值確定，判決主文直接宣告「以其財產抵償之」即可（
      最高法院98年度台上字第5542號判決參照）。
１、扣案之門號0000000000行動電話1 支，係被告所有，內含之
    SIM 卡固非以被告名義申辦，然係被告受他人轉讓而取得，
    為被告於本院審理時供承在卷（本院卷第76頁），復有該門
    號之申辦人查詢列印資料在卷可稽（本院卷第57-58 頁背面
    ），顯見前開行動電話及門號SIM 卡均為被告所有。另依前
    開通訊監察譯文之記載，前開門號乃係被告分別與證人何志
    強、黃俊壹、溫冠銘、黃淑娟等人聯絡販賣毒品所使用之物
    ，堪認該行動電話（含SIM 卡）為供被告販賣毒品所用之物
    ，應依毒品危害防制條例第19條第1 項規定，在被告各次販
    賣第二級毒品罪刑項下宣告沒收，並於被告定應執行刑部分
    ，一併宣告之。
２、被告於附表編號1-37各次販賣第二級毒品甲基安非他命所得
    財物，雖未經扣案，然因係其犯毒品危害防制條例第4 條第
    2 項之罪所得財物，均依同條例第19條第1 項規定，於被告
    所犯各罪中，在被告各次販賣第二級毒品罪刑項下宣告沒收
    ，如全部或一部不能沒收時，均以其財產抵償之，並於被告
    定應執行刑部分，一併宣告之。
（三）至於警方於100 年6 月28日在被告身上扣得之甲基安非他
      命3 包，被告陳稱前揭係自己施用所剩餘（本院卷第76
      頁），否認係供販賣毒品所用，復查無積極證據足證上開
      扣案物品確與本案有關，尚難逕於本案為沒收或沒收銷燬
      之諭知。
五、公訴意旨雖以：被告不思正途，多次販毒牟利，顯有犯罪習
    慣，請併諭知刑前強制工作云云。然按保安處分係針對受處
    分人將來之危險性所為之處置，以達教化、治療之目的，為
    刑罰之補充制度。我國現行刑法採刑罰與保安處分雙軌制，
    係在維持行為責任之刑罰原則下，為協助行為人再社會化之
    功能，以及改善行為人潛在之危險性格，期能達成根治犯罪
    原因、預防犯罪之特別目的。是保安處分中之強制工作，旨
    在對嚴重職業性犯罪及欠缺正確工作觀念或無正常工作因而
    習慣犯罪者，強制其從事勞動，學習一技之長及正確之謀生
    觀念，使其日後重返社會，能適應社會生活。刑法90條第1
    項規定：「有犯罪之習慣或因遊蕩或懶惰成習而犯罪者，於
    刑之執行前，令入勞動場所，強制工作。」，係本於保安處
    分應受比例原則之規範，使保安處分之宣告，與行為人所為
    行為之嚴重性、行為人所表現之危險性及對於行為人未來行
    為之期待性相當之意旨而制定，而由法院視行為人之危險性
    格，決定應否令入勞動處所強制工作，以達預防之目的。所
    謂「有犯罪之習慣」係指對於犯罪以為日常之惰性行為，乃
    一種犯罪之習性（詳最高法院94年度台上字第6611號判決意
    旨參照）。經查：被告於本案犯罪前雖於91年間因違反商標
    法案件，經法院判處拘役30日，如易科罰金，以銀元300 元
    折算1 日；於99年間因幫助詐欺案件，為臺灣板橋地方法院
    判處拘役40日，如易科罰金，以1 千元折算1 日；於100 年
    間，因施用毒品案件，經臺灣板橋地方法院檢察署檢察官為
    緩起訴處分，有其前案紀錄表可按，惟其所犯違反商標法、
    幫助詐欺案件，時間上與本案有所相隔，而施用毒品案件，
    亦難認係有犯罪習慣或因遊蕩或懶惰成習所造成。又被告雖
    有本案37次販賣甲基安非他命之犯行，然係集中於100 年4
    月至6 月之期間頻繁為之，所販賣對象僅有4 人，各次販賣
    所得金額未豐，自難僅以本案犯罪期間內之行為次數，即認
    其有犯罪之習慣。參酌證人黃淑娟於偵查中證稱：被告係於
    男子服飾店工作等語（見偵查卷第193 頁），可見被告日常
    另有固定工作，尚難認其係以犯罪為日常之習慣，檢察官又
    未敘明被告有何犯罪習慣或因遊蕩或懶惰成習而犯罪之具體
    情狀，復無事證足認被告有犯罪習慣、遊蕩或懶惰成習而賴
    犯罪維生，自不能驟謂已符刑法第90條第1 項所定要件，爰
    不諭知於刑之執行前令入勞動場所強制工作，一併敘明。
據上論斷，應依刑事訴訟法第299 條第1 項前段，毒品危害防制
條例第4 條第2 項、第11條第1 項、第17條第2 項、第18條第1
項前段、第19條第1 項，刑法第11條、第51條第5 款、第9 款、
第38條第1項第2款，判決如主文。
本案經檢察官呂永魁到庭執行職務。
中    華    民    國   100    年    10    月    26    日
                  刑事第六庭審判長法  官  蔡明宏
                                  法  官  邱光吾
                                  法  官  李宛玲
以上正本證明與原本無異。
如不服本判決應於收受判決後10日內向本院提出上訴書狀，並應
敘述具體理由；其未敘述上訴之理由者，應於上訴期間屆滿後20
日內向本院補提理由書（均須按他造當事人之人數附繕本），切
勿逕送上級法院。
                                  書記官  李佳姿
中    華    民    國   100    年    10    月    27    日
附表：
┌──┬────┬──────┬──────┬──────┬───────┬──────┐
│編號│交易時間│交易地點    │行為內容（貨│議定交易之通│所犯罪名      │應處主刑及從│
│    │        │            │幣單位：新台│訊監察譯文出│              │刑          │
│    │        │            │幣）        │處、內容摘要│              │（貨幣單位：│
│    │        │            │            │（A 為林國華│              │新台幣）    │
│    │        │            │            │、B 為買家）│              │            │
├──┼────┼──────┼──────┼──────┼───────┼──────┤
│1   │100 年4 │新北市八里區│林國華以2 千│（偵查卷第27│林國華販賣第二│處有期徒刑參│
│    │月11日18│中山路2 段  │元之價格，販│頁）        │級毒品        │年捌月。扣案│
│    │時至19時│447 巷8 號1 │售甲基安非他│B ：有空嗎？│              │之門號      │
│    │許      │樓前        │命1 包予何志│嗎？        │              │0000000000行│
│    │        │            │強。        │A ：有啊。  │              │動電話壹支（│
│    │        │            │            │B ：你大概什│              │含SIM 卡）及│
│    │        │            │            │麼時候過來？│              │未扣案之販賣│
│    │        │            │            │A ：大概1個 │              │毒品所得貳仟│
│    │        │            │            │鐘頭吧！    │              │元均沒收，販│
│    │        │            │            │B ：好。    │              │賣毒品所得如│
│    │        │            │            │            │              │全部或一部不│
│    │        │            │            │            │              │能沒收時，以│
│    │        │            │            │            │              │其財產抵償之│
│    │        │            │            │            │              │。          │
├──┼────┼──────┼──────┼──────┼───────┼──────┤
│2   │100 年4 │新北市八里區│林國華以2 千│（偵查卷第27│林國華販賣第二│處有期徒刑參│
│    │月16日7 │中山路2 段  │元之價格，販│頁）        │級毒品        │年捌月。扣案│
│    │時至8 時│447 巷8 號1 │售甲基安非他│B ：喂，昨天│              │之門號      │
│    │許      │樓前        │命1 包予何志│晚上睡著了。│              │0000000000行│
│    │        │            │強。        │A ：好，我等│              │動電話壹支（│
│    │        │            │            │下過去。    │              │含SIM 卡）及│
│    │        │            │            │B：啊？     │              │未扣案之販賣│
│    │        │            │            │A ：我等下過│              │毒品所得貳仟│
│    │        │            │            │去再聊啦！  │              │元均沒收，販│
│    │        │            │            │            │              │賣毒品所得如│
│    │        │            │            │            │              │全部或一部不│
│    │        │            │            │            │              │能沒收時，以│
│    │        │            │            │            │              │其財產抵償之│
│    │        │            │            │            │              │。          │
├──┼────┼──────┼──────┼──────┼───────┼──────┤
│3   │100 年4 │新北市八里區│林國華以3 千│（偵查卷第27│林國華販賣第二│處有期徒刑參│
│    │月20日22│中山路2 段  │元之價格，販│頁）        │級毒品        │年捌月。扣案│
│    │時至23時│447 巷8 號1 │售甲基安非他│B ：有沒有空│              │之門號      │
│    │許      │樓前        │命1 包予何志│？          │              │0000000000行│
│    │        │            │強。        │A ：有啊。  │              │動電話壹支（│
│    │        │            │            │B ：晚上可不│              │含SIM 卡）及│
│    │        │            │            │可以借我3 千│              │未扣案之販賣│
│    │        │            │            │？          │              │毒品所得參仟│
│    │        │            │            │A ：好啊。  │              │元均沒收，販│
│    │        │            │            │            │              │賣毒品所得如│
│    │        │            │            │            │              │全部或一部不│
│    │        │            │            │            │              │能沒收時，以│
│    │        │            │            │            │              │其財產抵償之│
│    │        │            │            │            │              │。          │
├──┼────┼──────┼──────┼──────┼───────┼──────┤
│4   │100 年4 │新北市八里區│林國華以2 千│（偵查卷第28│林國華販賣第二│處有期徒刑參│
│    │月24日18│中山路2 段  │元之價格，販│頁）        │級毒品        │年捌月。扣案│
│    │時至19時│447 巷8 號1 │售甲基安非他│B ：上次借3 │              │之門號      │
│    │許      │樓前        │命1 包予何志│千，先還你2 │              │0000000000行│
│    │        │            │強。        │千這樣。    │              │動電話壹支（│
│    │        │            │            │A ：現在比較│              │含SIM 卡）及│
│    │        │            │            │沒辦法這樣耶│              │未扣案之販賣│
│    │        │            │            │。          │              │毒品所得貳仟│
│    │        │            │            │A ：先還我  │              │元均沒收，販│
│    │        │            │            │2500啦？    │              │賣毒品所得如│
│    │        │            │            │B ：我只有2 │              │全部或一部不│
│    │        │            │            │千耶。      │              │能沒收時，以│
│    │        │            │            │A ：只有2 千│              │其財產抵償之│
│    │        │            │            │？          │              │。          │
│    │        │            │            │B ：對啊，好│              │            │
│    │        │            │            │不好？      │              │            │
│    │        │            │            │A ：好啦。  │              │            │
├──┼────┼──────┼──────┼──────┼───────┼──────┤
│5   │100 年4 │新北市八里區│林國華以2 千│（偵查卷第28│林國華販賣第二│處有期徒刑參│
│    │月30日18│中山路2 段  │元之價格，販│頁）        │級毒品        │年捌月。扣案│
│    │時至19時│447 巷8 號1 │售甲基安非他│B：有空嗎？ │              │之門號      │
│    │許      │樓前        │命1 包予何志│A：有啊。   │              │0000000000行│
│    │        │            │強。        │B ：方便跟你│              │動電話壹支（│
│    │        │            │            │借2 千嗎？  │              │含SIM 卡）及│
│    │        │            │            │A：3千啦。  │              │未扣案之販賣│
│    │        │            │            │B ：身上沒錢│              │毒品所得貳仟│
│    │        │            │            │，月結喔。  │              │元均沒收，販│
│    │        │            │            │            │              │賣毒品所得如│
│    │        │            │            │            │              │全部或一部不│
│    │        │            │            │            │              │能沒收時，以│
│    │        │            │            │            │              │其財產抵償之│
│    │        │            │            │            │              │。          │
├──┼────┼──────┼──────┼──────┼───────┼──────┤
│6   │100 年5 │新北市八里區│林國華以2 千│（偵查卷第28│林國華販賣第二│處有期徒刑參│
│    │月12日22│中山路2 段  │元之價格，販│頁）        │級毒品        │年捌月。扣案│
│    │時至23時│447 巷8 號1 │售甲基安非他│B ：你看中午│              │之門號      │
│    │許      │樓前        │命1 包予何志│可不可以？  │              │0000000000行│
│    │        │            │強。        │A ：好啊，你│              │動電話壹支（│
│    │        │            │            │要還我多少錢│              │含SIM 卡）及│
│    │        │            │            │？          │              │未扣案之販賣│
│    │        │            │            │B ：我先還2 │              │毒品所得貳仟│
│    │        │            │            │千好不好？  │              │元均沒收，販│
│    │        │            │            │A ：2500啦，│              │賣毒品所得如│
│    │        │            │            │每次都還2 千│              │全部或一部不│
│    │        │            │            │的。        │              │能沒收時，以│
│    │        │            │            │B ：身上只有│              │其財產抵償之│
│    │        │            │            │2千啦。     │              │。          │
│    │        │            │            │A ：喔，好啦│              │            │
│    │        │            │            │好啦。      │              │            │
│    │        │            │            │B：喂。     │              │            │
│    │        │            │            │A ：我車子故│              │            │
│    │        │            │            │障，要去修理│              │            │
│    │        │            │            │，會晚一點。│              │            │
├──┼────┼──────┼──────┼──────┼───────┼──────┤
│7   │100 年5 │新北市八里區│林國華以3 千│（偵查卷第29│林國華販賣第二│處有期徒刑參│
│    │月13日9 │中山路2 段  │元之價格，販│頁）        │級毒品        │年捌月。扣案│
│    │時至10時│447 巷8 號1 │售甲基安非他│B ：你借我3 │              │之門號      │
│    │許      │樓前        │命1 包予何志│千可以嗎？  │              │0000000000行│
│    │        │            │強。        │A：好啊。   │              │動電話壹支（│
│    │        │            │            │            │              │含SIM 卡）及│
│    │        │            │            │            │              │未扣案之販賣│
│    │        │            │            │            │              │毒品所得參仟│
│    │        │            │            │            │              │元均沒收，販│
│    │        │            │            │            │              │賣毒品所得如│
│    │        │            │            │            │              │全部或一部不│
│    │        │            │            │            │              │能沒收時，以│
│    │        │            │            │            │              │其財產抵償之│
│    │        │            │            │            │              │。          │
├──┼────┼──────┼──────┼──────┼───────┼──────┤
│8   │100 年5 │新北市八里區│林國華以3 千│（偵查卷第29│林國華販賣第二│處有期徒刑參│
│    │月20日17│中山路2 段  │元之價格，販│頁）        │級毒品        │年捌月。扣案│
│    │時至18時│447 巷8 號1 │售甲基安非他│B ：喂，我今│              │之門號      │
│    │許      │樓前        │命1 包予何志│天可以還你錢│              │0000000000行│
│    │        │            │強。        │嗎？        │              │動電話壹支（│
│    │        │            │            │A ：你要還我│              │含SIM 卡）及│
│    │        │            │            │多少錢？    │              │未扣案之販賣│
│    │        │            │            │B ：我要還你│              │毒品所得參仟│
│    │        │            │            │3 千可以嗎？│              │元均沒收，販│
│    │        │            │            │A ：喔好啊。│              │賣毒品所得如│
│    │        │            │            │            │              │全部或一部不│
│    │        │            │            │            │              │能沒收時，以│
│    │        │            │            │            │              │其財產抵償之│
│    │        │            │            │            │              │。          │
├──┼────┼──────┼──────┼──────┼───────┼──────┤
│9   │100 年5 │新北市八里區│林國華以3 千│（偵查卷第29│林國華販賣第二│處有期徒刑參│
│    │月23日8 │中山路2 段  │元之價格，販│頁）        │級毒品        │年捌月。扣案│
│    │時至9 時│447 巷8 號1 │售甲基安非他│B ：我先還你│              │之門號      │
│    │許      │樓前        │命1 包予何志│3 千啊。    │              │0000000000行│
│    │        │            │強。        │A ：3千嘛？ │              │動電話壹支（│
│    │        │            │            │B：嗯。     │              │含SIM 卡）及│
│    │        │            │            │A ：好，我知│              │未扣案之販賣│
│    │        │            │            │道了。      │              │毒品所得參仟│
│    │        │            │            │            │              │元均沒收，販│
│    │        │            │            │            │              │賣毒品所得如│
│    │        │            │            │            │              │全部或一部不│
│    │        │            │            │            │              │能沒收時，以│
│    │        │            │            │            │              │其財產抵償之│
│    │        │            │            │            │              │。          │
├──┼────┼──────┼──────┼──────┼───────┼──────┤
│10  │100 年5 │新北市八里區│林國華以3 千│（偵查卷第30│林國華販賣第二│處有期徒刑參│
│    │月30日12│中山路2 段  │元之價格，販│頁）        │級毒品        │年捌月。扣案│
│    │時至13時│447 巷8 號1 │售甲基安非他│B ：我先還你│              │之門號      │
│    │許      │樓前        │命1 包予何志│3 千可以嗎？│              │0000000000行│
│    │        │            │強。        │A ：好，OK啊│              │動電話壹支（│
│    │        │            │            │。          │              │含SIM 卡）及│
│    │        │            │            │            │              │未扣案之販賣│
│    │        │            │            │            │              │毒品所得參仟│
│    │        │            │            │            │              │元均沒收，販│
│    │        │            │            │            │              │賣毒品所得如│
│    │        │            │            │            │              │全部或一部不│
│    │        │            │            │            │              │能沒收時，以│
│    │        │            │            │            │              │其財產抵償之│
│    │        │            │            │            │              │。          │
├──┼────┼──────┼──────┼──────┼───────┼──────┤
│11  │100 年6 │新北市八里區│林國華以1500│（偵查卷第30│林國華販賣第二│處有期徒刑參│
│    │月1 日17│中山路2 段  │元之價格，販│業）        │級毒品        │年捌月。扣案│
│    │時至18時│447 巷8 號1 │售甲基安非他│B ：你可以過│              │之門號      │
│    │許      │樓前        │命1 包予何志│來嗎？我先還│              │0000000000行│
│    │        │            │強。        │你1千？     │              │動電話壹支（│
│    │        │            │            │A ：你說多少│              │含SIM 卡）及│
│    │        │            │            │？          │              │未扣案之販賣│
│    │        │            │            │B ：先還你1 │              │毒品所得壹仟│
│    │        │            │            │千？        │              │伍佰元均沒收│
│    │        │            │            │A ：15好不好│              │，販賣毒品所│
│    │        │            │            │？我這邊剛好│              │得如全部或一│
│    │        │            │            │剩15啊。    │              │部不能沒收時│
│    │        │            │            │B ：我借看看│              │，以其財產抵│
│    │        │            │            │。          │              │償之。      │
│    │        │            │            │B ：我這邊  │              │            │
│    │        │            │            │OK了。      │              │            │
│    │        │            │            │A ：你說什麼│              │            │
│    │        │            │            │？          │              │            │
│    │        │            │            │B ：我說還你│              │            │
│    │        │            │            │1500，OK了。│              │            │
├──┼────┼──────┼──────┼──────┼───────┼──────┤
│12  │100 年6 │新北市八里區│林國華以2 千│（偵查卷第30│林國華販賣第二│處有期徒刑參│
│    │月2 日17│中山路2 段  │元之價格，販│頁）        │級毒品        │年捌月。扣案│
│    │時至18時│447 巷8 號1 │售甲基安非他│B ：可以先還│              │之門號      │
│    │許      │樓前        │命1 包予何志│你2千嗎？   │              │0000000000行│
│    │        │            │強。        │A：好啊。   │              │動電話壹支（│
│    │        │            │            │            │              │含SIM 卡）及│
│    │        │            │            │            │              │未扣案之販賣│
│    │        │            │            │            │              │毒品所得貳仟│
│    │        │            │            │            │              │元均沒收，販│
│    │        │            │            │            │              │賣毒品所得如│
│    │        │            │            │            │              │全部或一部不│
│    │        │            │            │            │              │能沒收時，以│
│    │        │            │            │            │              │其財產抵償之│
│    │        │            │            │            │              │。          │
├──┼────┼──────┼──────┼──────┼───────┼──────┤
│13  │100 年6 │新北市八里區│林國華以3 千│（偵查卷第31│林國華販賣第二│處有期徒刑參│
│    │月3 日17│中山路2 段  │元之價格，販│頁）        │級毒品        │年捌月。扣案│
│    │時至18時│447 巷8 號1 │售甲基安非他│B ：我今天還│              │之門號      │
│    │許      │樓前        │命1 包予何志│你3 千，還差│              │0000000000行│
│    │        │            │強。        │你多少？    │              │動電話壹支（│
│    │        │            │            │A ：還差我多│              │含SIM 卡）及│
│    │        │            │            │少，差沒有多│              │未扣案之販賣│
│    │        │            │            │少啦。      │              │毒品所得參仟│
│    │        │            │            │            │              │元均沒收，販│
│    │        │            │            │            │              │賣毒品所得如│
│    │        │            │            │            │              │全部或一部不│
│    │        │            │            │            │              │能沒收時，以│
│    │        │            │            │            │              │其財產抵償之│
│    │        │            │            │            │              │。          │
├──┼────┼──────┼──────┼──────┼───────┼──────┤
│14  │100 年6 │新北市八里區│林國華以3 千│（偵查卷第31│林國華販賣第二│處有期徒刑參│
│    │月4 日18│中山路2 段  │元之價格，販│頁）        │級毒品        │年捌月。扣案│
│    │時至19時│447 巷8 號1 │售甲基安非他│A ：我跟你講│              │之門號      │
│    │許      │樓前        │命1 包予何志│原本你借1 萬│              │0000000000行│
│    │        │            │強。        │利息不是550 │              │動電話壹支（│
│    │        │            │            │嗎？        │              │含SIM 卡）及│
│    │        │            │            │B ：嗯。    │              │未扣案之販賣│
│    │        │            │            │A ：今天只要│              │毒品所得參仟│
│    │        │            │            │300啦。     │              │元均沒收，販│
│    │        │            │            │B：300？    │              │賣毒品所得如│
│    │        │            │            │A ：等於是3 │              │全部或一部不│
│    │        │            │            │張啦。      │              │能沒收時，以│
│    │        │            │            │B ：我喔。  │              │其財產抵償之│
│    │        │            │            │A ：不是，就│              │。          │
│    │        │            │            │是1 的話等於│              │            │
│    │        │            │            │3 張啦。    │              │            │
│    │        │            │            │B ：現在嗎？│              │            │
│    │        │            │            │A ：今天啦。│              │            │
│    │        │            │            │B ：好，我知│              │            │
│    │        │            │            │道，我知道，│              │            │
│    │        │            │            │到晚上嗎？  │              │            │
│    │        │            │            │A ：都可以，│              │            │
│    │        │            │            │看你啊。    │              │            │
├──┼────┼──────┼──────┼──────┼───────┼──────┤
│15  │100 年6 │新北市八里區│林國華以2 千│（偵查卷第31│林國華販賣第二│處有期徒刑參│
│    │月6 日22│中山路2 段  │元之價格，販│頁）        │級毒品        │年捌月。扣案│
│    │時至23時│447 巷8 號1 │售甲基安非他│B：有空嗎？ │              │之門號      │
│    │許      │樓前        │命1 包予何志│A ：你要還我│              │0000000000行│
│    │        │            │強。        │多少錢？    │              │動電話壹支（│
│    │        │            │            │B ：先還2 千│              │含SIM 卡）及│
│    │        │            │            │好不好？    │              │未扣案之販賣│
│    │        │            │            │A ：要等一下│              │毒品所得貳仟│
│    │        │            │            │喔。        │              │元均沒收，販│
│    │        │            │            │A ：大概11點│              │賣毒品所得如│
│    │        │            │            │好不好？    │              │全部或一部不│
│    │        │            │            │B ：11點太晚│              │能沒收時，以│
│    │        │            │            │了。        │              │其財產抵償之│
│    │        │            │            │A ：10點半到│              │。          │
│    │        │            │            │11點。      │              │            │
│    │        │            │            │B ：好啦好啦│              │            │
│    │        │            │            │。          │              │            │
├──┼────┼──────┼──────┼──────┼───────┼──────┤
│16  │100 年6 │新北市新莊區│林國華以2 千│（偵查卷第51│林國華販賣第二│處有期徒刑參│
│    │月23日22│中正路829 象│元之價格，販│頁）        │級毒品        │年捌月。扣案│
│    │時至23時│全家便利超商│售甲基安非他│A ：你要還我│              │之門號      │
│    │許      │前          │命1 包（約  │多少錢？    │              │0000000000行│
│    │        │            │0.5 公克）予│B ：還你2 千│              │動電話壹支（│
│    │        │            │黃俊壹。    │元好嗎？    │              │含SIM 卡）及│
│    │        │            │            │A 可以啊，我│              │未扣案之販賣│
│    │        │            │            │過去。      │              │毒品所得貳仟│
│    │        │            │            │            │              │元均沒收，販│
│    │        │            │            │            │              │賣毒品所得如│
│    │        │            │            │            │              │全部或一部不│
│    │        │            │            │            │              │能沒收時，以│
│    │        │            │            │            │              │其財產抵償之│
│    │        │            │            │            │              │。          │
├──┼────┼──────┼──────┼──────┼───────┼──────┤
│17  │100 年6 │新北市板橋區│林國華以2 千│（偵查卷第51│林國華販賣第二│處有期徒刑參│
│    │月25日20│館前東路「好│元之價格，販│頁）        │級毒品        │年捌月。扣案│
│    │時至21時│樂迪KTV」前 │售甲基安非他│B：你在哪？ │              │之門號      │
│    │許      │            │命半包（約  │A ：全家這裡│              │0000000000行│
│    │        │            │0.5 公克）予│。          │              │動電話壹支（│
│    │        │            │黃俊壹。    │B ：全家？你│              │含SIM 卡）及│
│    │        │            │            │考倒我了。  │              │未扣案之販賣│
│    │        │            │            │A：公園對面 │              │毒品所得貳仟│
│    │        │            │            │。          │              │元均沒收，販│
│    │        │            │            │B ：唱歌那邊│              │賣毒品所得如│
│    │        │            │            │喔，我現在過│              │全部或一部不│
│    │        │            │            │去2 千，我還│              │能沒收時，以│
│    │        │            │            │你2 千。    │              │其財產抵償之│
│    │        │            │            │            │              │。          │
├──┼────┼──────┼──────┼──────┼───────┼──────┤
│18  │100 年6 │新北市板橋區│林國華以2 千│（偵查卷第51│林國華販賣第二│處有期徒刑參│
│    │月26日22│館前東路「好│元之價格，販│頁）        │級毒品        │年捌月。扣案│
│    │時至23時│樂迪KTV」前 │售甲基安非他│B ：我過去找│              │之門號      │
│    │許      │            │命半包（約  │你喔。      │              │0000000000行│
│    │        │            │0.5 公克）予│A：好啊。   │              │動電話壹支（│
│    │        │            │黃俊壹。    │B：在哪裡？ │              │含SIM 卡）及│
│    │        │            │            │A：一樣。   │              │未扣案之販賣│
│    │        │            │            │            │              │毒品所得貳仟│
│    │        │            │            │            │              │元均沒收，販│
│    │        │            │            │            │              │賣毒品所得如│
│    │        │            │            │            │              │全部或一部不│
│    │        │            │            │            │              │能沒收時，以│
│    │        │            │            │            │              │其財產抵償之│
│    │        │            │            │            │              │。          │
├──┼────┼──────┼──────┼──────┼───────┼──────┤
│19  │100 年4 │新北市樹林區│林國華以2500│（偵查卷第32│林國華販賣第二│處有期徒刑參│
│    │月15日22│三福街36巷口│元之價格，販│頁）        │級毒品        │年捌月。扣案│
│    │時至23時│、新北市土城│售甲基安非他│A ：你在哪裡│              │之門號      │
│    │許、16日│區某汽車旅館│命2 包予溫冠│？          │              │0000000000行│
│    │23時至24│            │銘。        │B ：我家啊。│              │動電話壹支（│
│    │時許    │            │            │A ：我等下過│              │含SIM 卡）及│
│    │        │            │            │去了。      │              │未扣案之販賣│
│    │        │            │            │B （發送簡訊│              │毒品所得貳仟│
│    │        │            │            │）：過來聊天│              │伍佰元均沒收│
│    │        │            │            │啊，閒著也是│              │，販賣毒品所│
│    │        │            │            │閒著。      │              │得如全部或一│
│    │        │            │            │A （發送簡訊│              │部不能沒收時│
│    │        │            │            │）：要還我多│              │，以其財產抵│
│    │        │            │            │少？        │              │償之。      │
│    │        │            │            │B （發送簡訊│              │            │
│    │        │            │            │）：你也沒錢│              │            │
│    │        │            │            │，先還我3 千│              │            │
│    │        │            │            │就好了。    │              │            │
│    │        │            │            │（本次實際交│              │            │
│    │        │            │            │易交易甲基安│              │            │
│    │        │            │            │非他命價金為│              │            │
│    │        │            │            │2500元，見偵│              │            │
│    │        │            │            │查卷第173 頁│              │            │
│    │        │            │            │溫冠銘之陳述│              │            │
│    │        │            │            │）          │              │            │
├──┼────┼──────┼──────┼──────┼───────┼──────┤
│20  │100 年4 │新北市新莊區│林國華以2千 │（偵查卷第  │林國華販賣第二│處有期徒刑參│
│    │月27日20│「鴻金寶購物│元之價格，販│34-35 頁）  │級毒品        │年捌月。扣案│
│    │時至21時│中心」附近  │售甲基安非他│A ：我們約在│              │之門號      │
│    │許      │            │命2 包予溫冠│鴻金寶旁邊那│              │0000000000行│
│    │        │            │銘。        │個麥當勞好了│              │動電話壹支（│
│    │        │            │            │。          │              │含SIM 卡）及│
│    │        │            │            │B：好。     │              │未扣案之販賣│
│    │        │            │            │A ：你還多久│              │毒品所得貳仟│
│    │        │            │            │會到？      │              │元均沒收，販│
│    │        │            │            │B：10分鐘。 │              │賣毒品所得如│
│    │        │            │            │A ：快一點，│              │全部或一部不│
│    │        │            │            │我已經在這邊│              │能沒收時，以│
│    │        │            │            │了。        │              │其財產抵償之│
│    │        │            │            │B：好。     │              │。          │
│    │        │            │            │B ：我不是請│              │            │
│    │        │            │            │你幫我買那蝦│              │            │
│    │        │            │            │子嗎？      │              │            │
│    │        │            │            │A ：嗯。    │              │            │
│    │        │            │            │B ：你是不是│              │            │
│    │        │            │            │拿錯包給我？│              │            │
│    │        │            │            │A ：沒有啊。│              │            │
│    │        │            │            │B ：因為我拿│              │            │
│    │        │            │            │出來那1 小袋│              │            │
│    │        │            │            │的，蝦子不是│              │            │
│    │        │            │            │我要的那個蝦│              │            │
│    │        │            │            │子。        │              │            │
│    │        │            │            │A ：有2袋呢 │              │            │
│    │        │            │            │！          │              │            │
│    │        │            │            │A ：怎樣，你│              │            │
│    │        │            │            │丟了嗎？    │              │            │
│    │        │            │            │B ：我丟在我│              │            │
│    │        │            │            │我家後面堤防│              │            │
│    │        │            │            │。          │              │            │
│    │        │            │            │A ：嗯。    │              │            │
│    │        │            │            │B：幹你娘咧 │              │            │
│    │        │            │            │，倒楣啊，能│              │            │
│    │        │            │            │怎樣？我曉得│              │            │
│    │        │            │            │你把他分成2 │              │            │
│    │        │            │            │…我想說買2 │              │            │
│    │        │            │            │斤，你會放在│              │            │
│    │        │            │            │一起，我怎麼│              │            │
│    │        │            │            │知道買2 斤，│              │            │
│    │        │            │            │你會把他分2 │              │            │
│    │        │            │            │袋，1 斤1袋 │              │            │
│    │        │            │            │？          │              │            │
├──┼────┼──────┼──────┼──────┼───────┼──────┤
│21  │100 年4 │新北市板橋區│林國華以2 千│（偵查卷第35│林國華販賣第二│處有期徒刑參│
│    │月29日23│三民路某涮涮│元之價格，販│頁）        │級毒品        │年捌月。扣案│
│    │時至24時│鍋店附近    │售甲基安非他│B ：我現在過│              │之門號      │
│    │許      │            │命1 包予溫冠│去好不好？  │              │0000000000行│
│    │        │            │銘。        │A ：好啊。  │              │動電話壹支（│
│    │        │            │            │B ：你那邊是│              │含SIM 卡）及│
│    │        │            │            │靠哪一邊啦？│              │未扣案之販賣│
│    │        │            │            │A ：還沒上光│              │毒品所得貳仟│
│    │        │            │            │復橋，會遇到│              │元均沒收，販│
│    │        │            │            │三民路…    │              │賣毒品所得如│
│    │        │            │            │A ：你要還我│              │全部或一部不│
│    │        │            │            │多少錢？    │              │能沒收時，以│
│    │        │            │            │B ：我另外要│              │其財產抵償之│
│    │        │            │            │還你1 個5 千│              │。          │
│    │        │            │            │啊（本次實際│              │            │
│    │        │            │            │交易甲基安非│              │            │
│    │        │            │            │他命價金為2 │              │            │
│    │        │            │            │千元，加計吃│              │            │
│    │        │            │            │飯、加油、前│              │            │
│    │        │            │            │次未付之價金│              │            │
│    │        │            │            │後，合計5 千│              │            │
│    │        │            │            │元，見偵查卷│              │            │
│    │        │            │            │第172 頁溫冠│              │            │
│    │        │            │            │銘之陳述）  │              │            │
├──┼────┼──────┼──────┼──────┼───────┼──────┤
│22  │100 年5 │新北市板橋區│林國華以2千 │（偵查卷第37│林國華販賣第二│處有期徒刑參│
│    │月4 日8 │南雅夜市萊爾│元之價格，販│-38頁）     │級毒品        │年捌月。扣案│
│    │時至9 時│富超商前、桃│售數量不詳之│A ：你要還我│              │之門號      │
│    │許、14時│園縣龜山鄉文│甲基安非他命│多少錢？    │              │0000000000行│
│    │至15時許│化一路溫冠銘│予溫冠銘。  │B ：2千啊。 │              │動電話壹支（│
│    │        │工作地點附近│            │A ：你先走過│              │含SIM 卡）及│
│    │        │            │            │來萊爾富，我│              │未扣案之販賣│
│    │        │            │            │過去。      │              │毒品所得貳仟│
│    │        │            │            │B ：早上請你│              │元均沒收，販│
│    │        │            │            │幫我買早點，│              │賣毒品所得如│
│    │        │            │            │買那個漢堡，│              │全部或一部不│
│    │        │            │            │靠爸，我吃不│              │能沒收時，以│
│    │        │            │            │夠。        │              │其財產抵償之│
│    │        │            │            │A ：你大概什│              │。          │
│    │        │            │            │麼時候會過來│              │            │
│    │        │            │            │，如果有確定│              │            │
│    │        │            │            │的話，我就先│              │            │
│    │        │            │            │把你那個準備│              │            │
│    │        │            │            │起來，這樣子│              │            │
│    │        │            │            │。          │              │            │
│    │        │            │            │A ：還是我先│              │            │
│    │        │            │            │過去…      │              │            │
│    │        │            │            │B ：可是我想│              │            │
│    │        │            │            │要自己過去拿│              │            │
│    │        │            │            │，因為你送過│              │            │
│    │        │            │            │來東西會比較│              │            │
│    │        │            │            │少。        │              │            │
├──┼────┼──────┼──────┼──────┼───────┼──────┤
│23  │100 年5 │新北市樹林區│林國華以1 千│（偵查卷第39│林國華販賣第二│處有期徒刑參│
│    │月10日9 │三福街36巷口│元之價格，販│頁）        │級毒品        │年捌月。扣案│
│    │時至10時│            │售甲基安非他│B ：你會不會│              │之門號      │
│    │許      │            │命1 包予溫冠│出來？      │              │0000000000行│
│    │        │            │銘。        │A ：你要還我│              │動電話壹支（│
│    │        │            │            │多少錢？    │              │含SIM 卡）及│
│    │        │            │            │B ：我現在身│              │未扣案之販賣│
│    │        │            │            │上還有1 千元│              │毒品所得壹仟│
│    │        │            │            │，我先1 千元│              │元均沒收，販│
│    │        │            │            │給你…      │              │賣毒品所得如│
│    │        │            │            │A ：1千喔？ │              │全部或一部不│
│    │        │            │            │B ：有沒有辦│              │能沒收時，以│
│    │        │            │            │法？        │              │其財產抵償之│
│    │        │            │            │            │              │。          │
├──┼────┼──────┼──────┼──────┼───────┼──────┤
│24  │100 年5 │新北市板橋區│林國華以1 千│（偵查卷第42│林國華販賣第二│處有期徒刑參│
│    │月15日0 │皇宮三溫暖  │元之價格，販│頁）        │級毒品        │年捌月。扣案│
│    │時至1 時│            │售甲基安非他│B ：我的意思│              │之門號      │
│    │許      │            │命1 包予溫冠│說，有沒有辦│              │0000000000行│
│    │        │            │銘。        │法弄到比較大│              │動電話壹支（│
│    │        │            │            │的。        │              │含SIM 卡）及│
│    │        │            │            │A ：有啊，可│              │未扣案之販賣│
│    │        │            │            │以啊，因為我│              │毒品所得壹仟│
│    │        │            │            │現在要過去那│              │元均沒收，販│
│    │        │            │            │個啊。你過來│              │賣毒品所得如│
│    │        │            │            │以後，我就直│              │全部或一部不│
│    │        │            │            │接過去啊。  │              │能沒收時，以│
│    │        │            │            │A ：可以匯嗎│              │其財產抵償之│
│    │        │            │            │？          │              │。          │
│    │        │            │            │B ：不行啦，│              │            │
│    │        │            │            │我現金ㄟ。  │              │            │
├──┼────┼──────┼──────┼──────┼───────┼──────┤
│25  │100 年5 │新北市板橋區│林國華以1 千│（偵查卷第43│林國華販賣第二│處有期徒刑參│
│    │月16日21│三民路某涮涮│元之價格，販│頁）        │級毒品        │年捌月。扣案│
│    │時至22時│鍋店附近    │售甲基安非他│B ：幹你娘勒│              │之門號      │
│    │許      │            │命1 包予溫冠│，快來救我，│              │0000000000行│
│    │        │            │銘。        │我要睡著了。│              │動電話壹支（│
│    │        │            │            │A ：我現在先│              │含SIM 卡）及│
│    │        │            │            │要過去三芝一│              │未扣案之販賣│
│    │        │            │            │趟，回來之後│              │毒品所得壹仟│
│    │        │            │            │約在涮涮鍋那│              │元均沒收，販│
│    │        │            │            │邊好嗎？    │              │賣毒品所得如│
│    │        │            │            │A ：你要還我│              │全部或一部不│
│    │        │            │            │多少錢？    │              │能沒收時，以│
│    │        │            │            │B ：我想一下│              │其財產抵償之│
│    │        │            │            │，還你2 千好│              │。          │
│    │        │            │            │不好？      │              │            │
│    │        │            │            │A ：2 千元是│              │            │
│    │        │            │            │嗎？好啊。  │              │            │
│    │        │            │            │（本次實際交│              │            │
│    │        │            │            │易甲基安非他│              │            │
│    │        │            │            │命價金為1 千│              │            │
│    │        │            │            │元，見偵查卷│              │            │
│    │        │            │            │第170 頁溫冠│              │            │
│    │        │            │            │銘之陳述。）│              │            │
├──┼────┼──────┼──────┼──────┼───────┼──────┤
│26  │100 年5 │新北市板橋區│林國華以2千 │（偵查卷第44│林國華販賣第二│處有期徒刑參│
│    │月18日13│三民路某涮涮│元之價格，販│頁）        │級毒品        │年捌月。扣案│
│    │時至14時│鍋店附近    │售甲基安非他│A ：我說我們│              │之門號      │
│    │許      │            │命1 包予溫冠│這邊剛好有1 │              │0000000000行│
│    │        │            │銘。        │家便當店開幕│              │動電話壹支（│
│    │        │            │            │，雞腿特價  │              │含SIM 卡）及│
│    │        │            │            │40，我今天剛│              │未扣案之販賣│
│    │        │            │            │好要過去你那│              │毒品所得貳仟│
│    │        │            │            │邊附近找1 個│              │元均沒收，販│
│    │        │            │            │朋友，你中午│              │賣毒品所得如│
│    │        │            │            │要不要吃便當│              │全部或一部不│
│    │        │            │            │，我順便買1 │              │能沒收時，以│
│    │        │            │            │個你。      │              │其財產抵償之│
│    │        │            │            │A ：新開幕的│              │。          │
│    │        │            │            │，我昨天有吃│              │            │
│    │        │            │            │啦，我跟我1 │              │            │
│    │        │            │            │個哥哥有買來│              │            │
│    │        │            │            │吃，還蠻好吃│              │            │
│    │        │            │            │的。        │              │            │
│    │        │            │            │B ：那就直接│              │            │
│    │        │            │            │拿4 千啊，這│              │            │
│    │        │            │            │幾天跟你算好│              │            │
│    │        │            │            │不好？      │              │            │
│    │        │            │            │A ：那是我那│              │            │
│    │        │            │            │個老闆很乾脆│              │            │
│    │        │            │            │，才算我1 個│              │            │
│    │        │            │            │便當40而已。│              │            │
│    │        │            │            │（本次實際交│              │            │
│    │        │            │            │易甲基安非他│              │            │
│    │        │            │            │命價金為2 千│              │            │
│    │        │            │            │元，見偵查卷│              │            │
│    │        │            │            │第170 頁溫冠│              │            │
│    │        │            │            │銘之陳述。）│              │            │
├──┼────┼──────┼──────┼──────┼───────┼──────┤
│27  │100 年5 │新北市板橋區│林國華以1 千│（偵查卷第45│林國華販賣第二│處有期徒刑參│
│    │月23日21│三民路「玉山│元之價格，販│頁）        │級毒品        │年捌月。扣案│
│    │時至22時│銀行」旁    │售甲基安非他│A ：你那邊有│              │之門號      │
│    │許      │            │命1 包予溫冠│錢嗎？      │              │0000000000行│
│    │        │            │銘。        │B ：2 、3 千│              │動電話壹支（│
│    │        │            │            │就夠了，有嗎│              │含SIM 卡）及│
│    │        │            │            │？          │              │未扣案之販賣│
│    │        │            │            │A ：那我現在│              │毒品所得壹仟│
│    │        │            │            │過去跟你拿。│              │元均沒收，販│
│    │        │            │            │B ：好啊。  │              │賣毒品所得如│
│    │        │            │            │A ：我等一下│              │全部或一部不│
│    │        │            │            │還你啦。    │              │能沒收時，以│
│    │        │            │            │A ：你稍等一│              │其財產抵償之│
│    │        │            │            │下，那個人去│              │。          │
│    │        │            │            │五股等一下就│              │            │
│    │        │            │            │好。（本次實│              │            │
│    │        │            │            │際交易甲基安│              │            │
│    │        │            │            │非他命價金為│              │            │
│    │        │            │            │1千 元，見偵│              │            │
│    │        │            │            │查卷第169 頁│              │            │
│    │        │            │            │溫冠銘之陳述│              │            │
│    │        │            │            │）          │              │            │
├──┼────┼──────┼──────┼──────┼───────┼──────┤
│28  │100 年5 │台北市萬華區│林國華以2千 │（偵查卷第46│林國華販賣第二│處有期徒刑參│
│    │月27日6 │西園路「西園│元之價格，販│頁）        │級毒品        │年捌月。扣案│
│    │時至7 時│醫院」旁    │售甲基安非他│A ：好啊，你│              │之門號      │
│    │許      │            │命1 包予溫冠│要還我多少錢│              │0000000000行│
│    │        │            │銘。        │？          │              │動電話壹支（│
│    │        │            │            │B ：還你2 千│              │含SIM 卡）及│
│    │        │            │            │好嗎？      │              │未扣案之販賣│
│    │        │            │            │            │              │毒品所得貳仟│
│    │        │            │            │            │              │元均沒收，販│
│    │        │            │            │            │              │賣毒品所得如│
│    │        │            │            │            │              │全部或一部不│
│    │        │            │            │            │              │能沒收時，以│
│    │        │            │            │            │              │其財產抵償之│
│    │        │            │            │            │              │。          │
├──┼────┼──────┼──────┼──────┼───────┼──────┤
│29  │100 年5 │桃園縣龜山鄉│林國華以2千 │（偵查卷第46│林國華販賣第二│處有期徒刑參│
│    │月30日9 │文化一路溫冠│元之價格，販│頁）        │級毒品        │年捌月。扣案│
│    │時至11時│銘工作地點附│售甲基安非他│A ：喔，好啊│              │之門號      │
│    │許      │近          │命1 包予溫冠│，那你今天要│              │0000000000行│
│    │        │            │銘。        │還我多少錢？│              │動電話壹支（│
│    │        │            │            │B ：你來再說│              │含SIM 卡）及│
│    │        │            │            │好不好？    │              │未扣案之販賣│
│    │        │            │            │A ：不是啊，│              │毒品所得貳仟│
│    │        │            │            │你先說我才有│              │元均沒收，販│
│    │        │            │            │辦法處理啊。│              │賣毒品所得如│
│    │        │            │            │B ：嗯嗯，第│              │全部或一部不│
│    │        │            │            │2 個啦，第2 │              │能沒收時，以│
│    │        │            │            │個啦。      │              │其財產抵償之│
│    │        │            │            │            │              │。          │
├──┼────┼──────┼──────┼──────┼───────┼──────┤
│30  │100 年6 │台北市萬華區│林國華以1 千│（偵查卷第46│林國華販賣第二│處有期徒刑參│
│    │月6 日22│西園路「西園│元之價格，販│-47頁）     │級毒品        │年捌月。扣案│
│    │時至23時│醫院」旁    │售甲基安非他│A ：你要還我│              │之門號      │
│    │許、7 日│            │命2 包予溫冠│多少錢？    │              │0000000000行│
│    │2 時至3 │            │銘。        │B ：一樣啊。│              │動電話壹支（│
│    │時許    │            │            │A ：1喔。   │              │含SIM 卡）及│
│    │        │            │            │B ：我過去你│              │未扣案之販賣│
│    │        │            │            │方便嗎？    │              │毒品所得壹仟│
│    │        │            │            │A ：你要還我│              │元均沒收，販│
│    │        │            │            │多少錢？    │              │賣毒品所得如│
│    │        │            │            │B：一樣啦。 │              │全部或一部不│
│    │        │            │            │            │              │能沒收時，以│
│    │        │            │            │            │              │其財產抵償之│
│    │        │            │            │            │              │。          │
├──┼────┼──────┼──────┼──────┼───────┼──────┤
│31  │100 年6 │新北市板橋區│林國華以2千 │（偵查卷第  │林國華販賣第二│處有期徒刑參│
│    │月15日18│三民路某涮涮│元之價格，販│157 頁）    │級毒品        │年捌月。扣案│
│    │時至19時│鍋店附近    │售甲基安非他│B ：還你2 千│              │之門號      │
│    │許      │            │命1 包予溫冠│元好不好？  │              │0000000000行│
│    │        │            │銘。        │A：好啊。   │              │動電話壹支（│
│    │        │            │            │            │              │含SIM 卡）及│
│    │        │            │            │            │              │未扣案之販賣│
│    │        │            │            │            │              │毒品所得貳仟│
│    │        │            │            │            │              │元均沒收，販│
│    │        │            │            │            │              │賣毒品所得如│
│    │        │            │            │            │              │全部或一部不│
│    │        │            │            │            │              │能沒收時，以│
│    │        │            │            │            │              │其財產抵償之│
│    │        │            │            │            │              │。          │
├──┼────┼──────┼──────┼──────┼───────┼──────┤
│32  │100 年6 │新北市板橋區│林國華以3500│（偵查卷第  │林國華販賣第二│處有期徒刑參│
│    │月16日14│三民路某涮涮│元之價格，販│157 頁）    │級毒品        │年捌月。扣案│
│    │時30分許│鍋店附近    │售甲基安非他│A ：你要還，│              │之門號      │
│    │        │            │命1 包予溫冠│還我錢嗎？  │              │0000000000行│
│    │        │            │銘。（起訴書│B ：對啊，還│              │動電話壹支（│
│    │        │            │誤載為2 千元│你3500啊。  │              │含SIM 卡）及│
│    │        │            │）          │A ：OK，那你│              │未扣案之販賣│
│    │        │            │            │快一點喔。  │              │毒品所得參仟│
│    │        │            │            │            │              │伍佰元均沒收│
│    │        │            │            │            │              │，販賣毒品所│
│    │        │            │            │            │              │得如全部或一│
│    │        │            │            │            │              │部不能沒收時│
│    │        │            │            │            │              │，以其財產抵│
│    │        │            │            │            │              │償之。      │
├──┼────┼──────┼──────┼──────┼───────┼──────┤
│33  │100 年6 │某不詳地點  │林國華以1 千│（偵查卷第  │林國華販賣第二│處有期徒刑參│
│    │月18日20│            │元之價格，販│157 頁）    │級毒品        │年捌月。扣案│
│    │時至21時│            │售甲基安非他│A ：你要還我│              │之門號      │
│    │許      │            │命1 包予溫冠│多少錢？    │              │0000000000行│
│    │        │            │銘。        │B ：一樣啊。│              │動電話壹支（│
│    │        │            │            │            │              │含SIM 卡）及│
│    │        │            │            │            │              │未扣案之販賣│
│    │        │            │            │            │              │毒品所得壹仟│
│    │        │            │            │            │              │元均沒收，販│
│    │        │            │            │            │              │賣毒品所得如│
│    │        │            │            │            │              │全部或一部不│
│    │        │            │            │            │              │能沒收時，以│
│    │        │            │            │            │              │其財產抵償之│
│    │        │            │            │            │              │。          │
├──┼────┼──────┼──────┼──────┼───────┼──────┤
│34  │100 年6 │新北市樹林區│林國華以1 千│（偵查卷第  │林國華販賣第二│處有期徒刑參│
│    │月19日20│三福街36巷口│元之價格，販│158頁）     │級毒品        │年捌月。扣案│
│    │時至22時│            │售甲基安非他│A ：你今天有│              │之門號      │
│    │許      │            │命1 包予溫冠│要過來嗎？  │              │0000000000行│
│    │        │            │銘。        │B ：看看好不│              │動電話壹支（│
│    │        │            │            │好，我剛到家│              │含SIM 卡）及│
│    │        │            │            │我好累。    │              │未扣案之販賣│
│    │        │            │            │A ：因為我現│              │毒品所得壹仟│
│    │        │            │            │在正在…如果│              │元均沒收，販│
│    │        │            │            │你要我順便買│              │賣毒品所得如│
│    │        │            │            │你的便當。  │              │全部或一部不│
│    │        │            │            │B ：好啊，要│              │能沒收時，以│
│    │        │            │            │晚一點喔。  │              │其財產抵償之│
│    │        │            │            │            │              │。          │
├──┼────┼──────┼──────┼──────┼───────┼──────┤
│35  │100 年4 │台北市萬華區│林國華以2千 │（偵查卷第49│林國華販賣第二│處有期徒刑參│
│    │月12日16│龍山寺捷運站│元之價格，販│頁）        │級毒品        │年捌月。扣案│
│    │時至17時│1號出口     │售甲基安非他│B （發送簡訊│              │之門號      │
│    │許      │            │命1 包予黃淑│）：我現在坐│              │0000000000行│
│    │        │            │娟。        │捷運過去等我│              │動電話壹支（│
│    │        │            │            │喔，一樣是2 │              │含SIM 卡）及│
│    │        │            │            │…          │              │未扣案之販賣│
│    │        │            │            │A ：你坐到龍│              │毒品所得貳仟│
│    │        │            │            │山寺。      │              │元均沒收，販│
│    │        │            │            │B ：龍山寺有│              │賣毒品所得如│
│    │        │            │            │沒幾號出口？│              │全部或一部不│
│    │        │            │            │A：1號。    │              │能沒收時，以│
│    │        │            │            │            │              │其財產抵償之│
│    │        │            │            │            │              │。          │
├──┼────┼──────┼──────┼──────┼───────┼──────┤
│36  │100 年4 │台北市萬華區│林國華以2千 │（偵查卷第48│林國華販賣第二│處有期徒刑參│
│    │月13日19│龍山寺捷運站│元之價格，販│頁）        │級毒品        │年捌月。扣案│
│    │時至20時│1號出口     │售甲基安非他│B ：只有1 、│              │之門號      │
│    │許      │            │命1 包予黃淑│2 出口，沒有│              │0000000000行│
│    │        │            │娟。        │3 、4 。    │              │動電話壹支（│
│    │        │            │            │A ：好吧，1 │              │含SIM 卡）及│
│    │        │            │            │啦。        │              │未扣案之販賣│
│    │        │            │            │B ：1喔？   │              │毒品所得貳仟│
│    │        │            │            │1A：嗯。    │              │元均沒收，販│
│    │        │            │            │B ：那我在1 │              │賣毒品所得如│
│    │        │            │            │號等你。    │              │全部或一部不│
│    │        │            │            │A ：好。    │              │能沒收時，以│
│    │        │            │            │            │              │其財產抵償之│
│    │        │            │            │            │              │。          │
├──┼────┼──────┼──────┼──────┼───────┼──────┤
│37  │100 年4 │台北市萬華區│林國華以2千 │（偵查卷第48│林國華販賣第二│處有期徒刑參│
│    │月16日12│龍山寺捷運站│元之價格，販│頁）        │級毒品        │年捌月。扣案│
│    │時至13時│1號出口     │售甲基安非他│B （發送簡訊│              │之門號      │
│    │許      │            │命1 包予黃淑│）：可以約明│              │0000000000行│
│    │        │            │娟。        │天中午1 號出│              │動電話壹支（│
│    │        │            │            │口？        │              │含SIM 卡）及│
│    │        │            │            │A （發送簡訊│              │未扣案之販賣│
│    │        │            │            │）：你能不能│              │毒品所得貳仟│
│    │        │            │            │不要老說些奇│              │元均沒收，販│
│    │        │            │            │怪的話…還錢│              │賣毒品所得如│
│    │        │            │            │就還錢！別搞│              │全部或一部不│
│    │        │            │            │得那麼奇怪。│              │能沒收時，以│
│    │        │            │            │B （發送簡訊│              │其財產抵償之│
│    │        │            │            │）：嗯…抱歉│              │。          │
│    │        │            │            │，那麼明天就│              │            │
│    │        │            │            │在那邊還你錢│              │            │
│    │        │            │            │喔。        │              │            │
│    │        │            │            │B ：喂，我現│              │            │
│    │        │            │            │在坐過去喔？│              │            │
│    │        │            │            │A ：你坐到龍│              │            │
│    │        │            │            │山寺。      │              │            │
└──┴────┴──────┴──────┴──────┴───────┴──────┘
論罪條文：
毒品危害防制第4條第2項
製造、運輸、販賣第二級毒品者，處無期徒刑或 7 年以上有期
徒刑，得併科新臺幣 1 千萬元以下罰金。
毒品危害防制第11條第1項
持有第一級毒品者，處 3 年以下有期徒刑、拘役或新臺幣 5 萬
元以下罰金。